臺灣苗栗地方法院民事裁定
                                    111年度司家他字第2號
聲  請  人  呂學松  


相  對  人  楊佳馨  

上列當事人間請求給付扶養費事件，業經裁定確定，本院依職權
裁定確定訴訟費用額如下：
    主  文
聲請人應向本院繳納其應負擔之訴訟費用額新臺幣陸佰陸拾柒元
，並自本裁定送達之翌日起至清償日止，按週年利率百分之五計
算之利息。
    理  由
一、按家事事件法就費用之徵收及負擔並無規定，其中家事訴訟
    事件，固得準用民事訴訟法關於訴訟救助之規定，惟家事非
    訟事件，僅於該法第97條規定準用非訟事件法，而非訟事件
    法對訴訟救助則漏未規範，自應類推適用民事訴訟法第107
    條以下有關訴訟救助之規定（最高法院101年度第7次民事庭
    會議決議參照）。又經准予訴訟救助者，於終局判決確定或
    訴訟不經裁判而終結後，第一審受訴法院應依職權以裁定確
    定訴訟費用額，向應負擔訴訟費用之當事人徵收之，民事訴
    訟法第114條第1項前段定有明文。次按家事非訟事件，除法
    律別有規定外，準用非訟事件法之規定；關於非訟事件標的
    金額或價額之計算及費用之徵收，本法未規定者，準用民事
    訴訟費用有關之規定，家事事件法第97條、非訟事件法第19
    條亦定有明文。是民事訴訟法第77條之10規定，因定期給付
    或定期收益涉訟，以權利存續期間之收入總額為準，期間未
    確定時，應推定其存續期間，但其期間超過10年者，以10年
    計算，亦為非訟事件法所準用。另調解成立者，原當事人得
    於調解成立之日起3個月內，聲請退還已繳裁判費3分之2，
    家事事件法第30條第4項亦有明文。
二、經查，本件聲請人即訴訟救助聲請人對相對人提起給付扶養
    費事件，經本院以110年度司家非調字第144號非訟事件進行
    審理，並向本院聲請訴訟救助，業經本院以110年度司家救
    字第7號裁定准予訴訟救助在案，聲請人因而暫免繳納裁判
    費，上開請求扶養費事件業經本院以110年度司家非調字第1
    44號成立調解，調解筆錄記載聲請費用各自負擔。經調卷審
    查後，因聲請人主張相對人應自聲請狀繕本送達之日起至聲
    請人死亡之日止，按月於每月10日前給付聲請人新臺幣9,02
    9元，因聲請定期給付之期間未確定，依民事訴訟法第77條
    之10規定，應以10年計算，故本件訴訟標的價額為1,083,48
    0元（計算式：9,029元×12個月×10年），依家事事件法第97
    條準用非訟事件法第13條規定計算，應徵第一審程序費用2,
    000元。是以，本件聲請人暫免繳納之裁判費為2,000元，因
    本件調解成立，調解筆錄並載明程序費用由聲請人負擔，於
    扣除3分之2裁判費後，聲請人應負擔之程序費用為667元（
    計算式：2,000元×1/3＝667元，元以下四捨五入）。從而，
    聲請人應向本院繳納程序費用667元，並依民事訴訟法91條
    第3項規定，加給自裁定送達翌日起至清償日止按週年利率5
    %計算之利息。
三、依家事事件法第97條，民事訴訟法第114 條第1項前段、第9
    1條第3項，裁定如主文。
四、如不服本裁定，應於裁定送達後10日內，以書面向本院司法
    事務官提出異議。
中　　華　　民　　國　　111 　年　　3 　　月　　17　　日
                  家事法庭    司法事務官  潘奕臻